# 请教陈版非同一控制下企业合并后处置资产问题

提问人：lijinrong 时间：2010-10-31 19:51:41
A公司100%合并B公司形成非同一控制下企业合并，B公司在合并日的资产负债情况如
下： 资产负债情况账面价值可辨认公允价值增值流动资产1,000,000.001,000,000.000.00无形资产2,000,000.006,000,000.004,000,000.00 其他长期资产
资产总额3,000,000.007,000,000.004,000,000.00其他负债
递延所得税负债　1,000,000.001,000,000.00负债总额　1,000,000.001,000,000.00所有者权益总额3,000,000.006,000,000.003,000,000.00 （ 1 ） B公司可辨认公允价值调整如下借：无形资产　4,000,000.00贷：　资本公积-其他直接计入所有者权益的利得和损失4,000,000.00借：资本公积　1,000,000.00贷：　递延所得税负债1,000,000.00 （ 2 ） A公司合并B公司合并分录如下借：商誉　1,000,000.00　所有者权益　6,000,000.00贷：长期股权投资7,000,000.00 （ 3 ） 假设B公司在合并日后一天将无形资产按评估价处置借：应收款项　6,000,000.00贷:无形资产　2,000,000.00贷:营业外收入　4,000,000.00 借：所得税1,000,000.00 贷：应交税费应交所得税 1,000,000.00 （ 4 ） 再做合并时是否B公司的可辨认净资产调整是借：营业外收入4,000,000.00贷：　资本公积-其他直接计入所有者权益的利得和损失4,000,000.00借：资本公积　1,000,000.00贷：　所得税1,000,000.00 （ 5 ）合并抵消分录不变呢？ 谢谢陈版解答
[ 本帖最后由 lijinrong 于 2010-11-1 09:01 编辑 ]

回答人：chenyiwei
在连续编制合并报表的情况下，可以这样理解。

回答人：chenyiwei
回复 藤椅 lijinrong 的帖子可以理解为随着资产处置，递延所得税负债需转回，并确认当期所得税负债（应交税费）。

回答人：chenyiwei
回复 报纸 waterdrop 的帖子如果讨论的是抵销分录是否需要这样做，则应当是不用，因为个别报表和合并报表层面，期末都不再有递延所得税负债，自然没有抵销问题。

提问人：wjcpa9568 时间：2015-05-27 11:05:37
请教陈总， 如公司处置资产给其母公司，约定评估基准日 331 ，到交割日 630 的损益给母公司，假设期间损益较大，是否要按权益性交易处理？理由是什么

回答人：chenyiwei
理论上是需要按权益性交易处理的，即上市公司放弃了基准日到实际处置日期间的损益所增加的净资产。但在实际操作中，很少见到这样处理，基本都是将处置价款和 630 的净资产之间的差额直接确认为合并报表层面的处置损益

提问人：wjcpa9568 时间：2015-05-28 17:00:29
"基本都是将处置价款和 630 的净资产之间的差额直接确认为合并报表层面的处置损益 "的依据是什么？

回答人：chenyiwei
2014 年修订后的合并报表准则第五十条所规定的合并报表层面处置损益计算公式的规定。